【裁判字號】    97,審易,171
【裁判日期】    971028
【裁判案由】    竊盜
【裁判全文】
臺灣士林地方法院刑事判決             97年度審易字第171號
公  訴  人  臺灣士林地方法院檢察署檢察官
被      告  丁○○
            戊○○
            乙○○
上列被告等因竊盜案件，經檢察官提起公訴（九十七年度偵字第
八八一０號）及追加起訴（九十七年度偵字第一一四００號），
被告等均為有罪之陳述，本院裁定改行簡式審判程序，並判決如
下：
    主  文
丁○○共同犯踰越牆垣竊盜罪，累犯，處有期徒刑柒月；又犯結
夥踰越牆垣竊盜罪，累犯，處有期徒刑捌月；又共同犯踰越牆垣
竊盜罪，累犯，處有期徒刑柒月，應執行有期徒刑壹年。
戊○○共同犯踰越牆垣竊盜罪，累犯，處有期徒刑柒月；又犯結
夥踰越牆垣竊盜罪，累犯，處有期徒刑捌月；又共同犯踰越牆垣
竊盜罪，累犯，處有期徒刑柒月；又犯竊盜罪，累犯，處有期徒
刑伍月，應執行有期徒刑壹年貳月。
乙○○犯結夥踰越牆垣竊盜罪，處有期徒刑柒月。
    事  實
一、丁○○前因竊盜、贓物等案件，先後經本院以九十六年度易
    字第四九三號、九十六年度易字第八二六號判決分別處有期
    徒刑六月、四月確定，嗣經依中華民國九十六年罪犯減刑條
    例分別予以減刑，並就二罪合併定應執行刑為有期徒刑四月
    確定，甫於民國九十七年三月六日縮刑期滿執行完畢。戊○○前因施用毒品、竊盜等案件，先後經本院以九十六年度訴
    緝字第六號、九十六年度士簡字第三二五號判決分別處有期
    徒刑八月、三月、五月確定，嗣經依前開條例予以減刑，並
    合併定應執行刑為有期徒刑七月確定，甫於九十六年十二月
    二十七日縮刑期滿執行完畢。(一)詎丁○○、戊○○猶不知悛
    悔，復共同基於意圖不法所有之犯意聯絡，於九十七年六月
    十九日下午三時三十分許，騎乘機車至臺北縣淡水鎮○○路
    一百八十六巷五號丙○○住處前，趁無人看守之際，由丁○○翻越圍牆入內徒手竊取丙○○置於庭園之鐵條數根，戊○○則在圍牆外接手搬運至機車上。得手後，戊○○旋即載運
    至余強宏（所涉贓物罪嫌，另經檢察官為不起訴處分）經營
    之臺北縣淡水鎮○○路○段六十二號利陽回收場販售，變賣
    所得新臺幣（下同）二千元則朋分花用殆盡。(二)丁○○、戊○○食髓知味，復夥同乙○○結夥三人共同基於意圖不法所
    有之犯意聯絡，於九十七年六月二十六日上午十時三十分許
    ，由丁○○、乙○○翻牆入內徒手竊取丙○○之工作檯與銅
    片、鐵片等材料，戊○○在圍牆外接手搬運後，旋與乙○○
    載運至利陽回收場販售，變賣所得二千五百元則朋分花用。
    (三)丁○○、戊○○復共同基於意圖不法所有之犯意聯絡，於
    九十七年六月二十七日上午九時二十分許，由丁○○翻越圍
    牆入內徒手竊取丙○○所有之鐵條十四條、鐵塊四十八塊（
    無故侵入他人住宅附連圍繞土地部分，均未據告訴）。(四)戊○○又意圖為自己不法所有，於九十七年八月二十三日上午
    十時許，在臺北縣淡水鎮○○街十五之一號七樓樓梯間，徒
    手竊取李憲璋所有之白鐵條一捆（共六片、價值二百元）。
    嗣分別於九十七年六月二十七日上午十時七分許，經警據報
    到場查獲，並當場扣得竊得之鐵條、鐵塊等物及於九十七年
    八月二十三日上午十一時三十分，在臺北縣淡水鎮○○街十
    五之一號一樓前，經警據報到場查獲，始悉上情。
二、案經丙○○訴由臺北縣政府警察局淡水分局報請臺灣士林地
    方法院檢察署檢察官偵查起訴及追加起訴。
    理  由
一、前揭犯罪事實，業據被告丁○○、戊○○及乙○○於本院審
    理時供認不諱，犯罪事實一之(一)、(二)、(三)部分，核與告訴人
    丙○○於警詢時指訴及偵查中證述情節相符，並經同案被告
    余強宏於警詢時及偵查中供述屬實，復有臺北縣政府警察局
    淡水分局贓物認領保管單二紙、監視錄影光碟一片、擷取畫
    面照片影本十六張及現場照片影本十一張在卷可資佐證，犯
    罪事實一之(四)部分，並經證人即被害人李憲璋之母甲○○及
    現場目擊證人謝富建於警詢時陳述屬實，復有臺北縣政府警
    察局淡水分局贓物認領保管單一紙及現場照片影本八張在卷
    可稽，足徵被告等自白與事實相符。本件事證明確，被告等
    犯行均堪認定。
二、按刑法第三百二十一條第一項第二款之「牆垣」，係指足以
    區隔內外，具防盜功能者而言，被告丁○○、戊○○及乙○○如犯罪事實一之(一)、(二)、(三)所為之竊盜之手段既已越過圍
    牆，使他人牆垣安全之設備失其防盜之效用，應構成踰越牆
    垣竊盜罪。核被告丁○○、戊○○及乙○○所為犯罪事實一
    之(二)之行為，均係犯刑法第三百二十一條第一項第二款、第
    四款之結夥踰越牆垣竊盜罪；又被告丁○○及戊○○所為犯
    罪事實一之(一)及(三)之行為，均係犯刑法第三百二十一條第一
    項第二款之踰越牆垣竊盜罪；又被告戊○○所為犯罪事實一
    之(四)之行為，係犯刑法第三百二十條第一項之竊盜罪。被告
    丁○○及戊○○就犯罪事實一之(一)、(三)之犯行、被告丁○○
    、戊○○及乙○○就犯罪事實一之(二)之犯行，有犯意聯絡與
    行為分擔，均應依刑法第二十八條之規定論以共同正犯。被
    告丁○○所犯上開三罪間，犯意各別，行為互殊，應予分論
    併罰；被告戊○○所犯上開四罪間，犯意各別，行為互殊，
    應予分論併罰。又被告丁○○、戊○○有事實欄所述犯罪科
    刑執行情形，有臺灣高等法院被告前案紀錄表各一份在卷可
    憑，其等於有期徒刑執行完畢後，五年內再故意犯本件有期
    徒刑以上之罪，為累犯，均應依刑法第四十七條第一項之規
    定加重其刑。爰審酌被告等正值壯年竟不思以正當方式獲取
    財物，仍圖不勞而獲，並考量其等犯罪手段、竊得財物之價
    值，與犯罪後供認犯行之態度等一切情狀，分別量處如主文
    所示之刑，並就被告丁○○、戊○○所處之刑定其應執行之
    刑。另按十八歲以上之竊盜犯、贓物犯，有犯罪之習慣者，
    得於刑之執行前，令入勞動場所強制工作，竊盜犯贓物犯保
    安處分條例第三條第一項定有明文。查被告丁○○、戊○○
    固均有多次竊盜前科，惟被告丁○○前次竊盜案件，其犯罪
    時間距本案竊盜罪之犯罪時間，已長達一年多之久，被告戊○○前次竊盜案件，其犯罪時間距本案竊盜罪之犯罪時間，
    已長達二年多之久，且其等各次所竊取之財物價值非高，均
    未攜帶任何竊盜工具，犯罪情節尚非重大，又現均已有於工
    地從事粗工之工作，洵難遽認其等有竊盜犯罪習慣之情形，
    故均不另為強制工作之諭知。
據上論斷，應依刑事訴訟法第二百九十九條第一項前段、第二百
七十三條之一第一項，刑法第三百二十條第一項、第三百二十一
條第一項第二款、第四款、第二十八條、第四十七條第一項、第
五十一條第五款，判決如主文。
本案經檢察官王巧玲到庭執行職務。
中    華    民    國    97    年    10    月    28    日
                  刑事第一庭法  官  周明鴻
以上正本證明與原本無異。
如不服本判決，應於收受送達後10日內向本院提出上訴書狀，其
敘述上訴理由者，應於上訴期間屆滿後20日內向本院補提理由書
狀（均須按他造當事人之人數附繕本）。
                            書記官  丁梅芬
中    華    民    國    97    年    10    月    28    日
附錄論罪科刑法條：刑法第三百二十條第一項
意圖為自己或第三人不法之所有，而竊取他人之動產者，為竊盜
罪，處 5 年以下有期徒刑、拘役或 5 百元以下罰金。
刑法第三百二十一條第一項第二款、第四款
（加重竊盜罪）
犯竊盜罪而有左列情形之一者，處六月以上、五年以下有期徒刑
：
二、毀越門扇、牆垣或其他安全設備而犯之者。
四、結夥三人以上而犯之者。


司法院資訊處製作；財團法人民間司法改革基金會備份。
